---
title: "Covid- PIB per capita e Vacinação"
author: "Renato Losa"
date: "24/08/2021"
output:
  word_document: default
---

```{r, include=FALSE}
library(dplyr)
library(tidyverse)
library(lubridate)
library(ggplot2)
library(outliers)
covid = read_csv("owid-covid-data.csv") %>% mutate(Data = as_date(date,format= "%d-%m-%Y"))


```

Relação entre a idade média da população e mortes por milhão de COVID-19 em vários países.
O conhecimento sobre o COVID-19 que têm-se desde o início da pandemia considera os mais idosos como um grupo de maior risco de morte no caso de contraírem a doença. Isso se dá por uma série de fatores, tais como imunidade mais frágil, problemas crônicos de saúde e outras questôes.
Buscou-se analisar se a correlação entre idade e mortes por COVID-19 mostrou-se válida nos vários países do mundo, considerando a idade média de cada um dos países. O gráfico abaixo mostra essa correlação positiva, tal como se podia imaginar
```{r}
covidb <- covid %>% select('location', 'date', 'median_age','total_deaths_per_million') %>% filter( date == '2021-08-01') %>% filter(total_deaths_per_million > 0, median_age > 0) %>% as_tibble()



linhas <- c(128,177)
covidb <- covidb[-linhas,]


ggplot(covidb,aes(x = median_age, y =total_deaths_per_million)) + geom_point(color = 'red', fill = 'black', size = 2)+theme_bw()+geom_smooth(method ="lm", se= FALSE)
total_deaths_per_million1 <- covidb$total_deaths_per_million

```
 
Para esta segunda análise, busquei analisar se há relação direta entre o avanço da vacinação e o PIB per capita (medida da riqueza do país). Não é necessariamente uma relação de causalidade, mas é uma medida observacional bastante importante para evidenciar a desigualdade na distribuição e aplicação de doses da vacina.
Quanto ao tratamento dos dados, fechei minha apuração no dia 1º de agosto de 2021, desconsiderei países sem dados de PIB per capita e de vacinação, além disso, para evitar outrliers de países com PIB per capita muito elevado, restringi até 80000 dólares americanos,além disso traduzi as variáveis e os nomes dos continentes
```{R}

vacinação <- covid %>%select(Data,location,continent, gdp_per_capita,people_vaccinated_per_hundred)%>% filter(Data == "2021-08-01") %>% rename( 'PIB_per_capita' = gdp_per_capita, 'Continente' = continent, 'Vacinados_por_centena' = people_vaccinated_per_hundred)%>% arrange(Vacinados_por_centena) %>% filter(PIB_per_capita < 80000)
```

```{r}
vacinação$Continente[vacinação$Continente == "Europe"] <- "Europa"
vacinação$Continente[vacinação$Continente == "North America"] <- "América do Norte"
vacinação$Continente[vacinação$Continente == "South America"] <- "América do Sul"
vacinação$Continente[vacinação$Continente == "Asia"] <- "Ásia"
vacinação$Continente[vacinação$Continente == "Africa"]<- "África"
vacinação<- vacinação[-90,]
africa <-fortify(vacinação[vacinação$Continente == "África"])
```

```{r}
ggplot(vacinação,aes(x = PIB_per_capita, y =  Vacinados_por_centena)) + geom_point(aes(col = Continente))+geom_smooth(method ="lm", se= FALSE, color = 'purple')+
labs(title = 'Relação entre PIB per Capita e Vacinados,separados por continente', x = 'PIB per Capita', y = 'Vacinados p/ centena', caption = 'Fonte: Universidade de Oxford,2021')+  scale_colour_brewer(palette = "Dark2")

```




```



